臺灣臺中地方法院刑事判決　　　　　　　　　　　　　九十三年度易字第二四三號
　　公　訴　人　臺灣臺中地方法院檢察署檢察官
　　被　　　告　甲○○
右列被告因違反建築法案件，經檢察官提起公訴（九十二年度偵字第二二七一五號）
，本院判決如左：
    主  文
甲○○違反依建築法規定停止使用之建築物，非經許可不得擅自使用之規定，未經許
可擅自使用經制止不從，處有期徒刑肆月，如易科罰金，以參佰元折算壹日。
    事  實
一、甲○○係址設臺中市○區○○○路六十五之二號「假期商務旅館」之負責人，未
    經主管機關臺中市政府核准，未領得變更使用執照，約於民國（下同）九十一年
    四月間起，擅自將原係供住宅區使用之建築物，違規供經營旅館使用，經臺中市
    政府工務局勒令停止使用、制止不從。其情形為：於九十一年四月二十六日第一
    次現場檢查用途不符，而於九十一年五月十六日，以九十一中工管字第Ｚ000
    0000000號處分書勒令停止使用，非經許可不得擅自使用及罰鍰新台幣（
    下同）十二萬元；九十一年九月二十四日第一次複查，而於九十一年十一月四日
    以九十一中工管字第Ｚ0000000000號處分書再度勒令停止使用，非經
    許可不得擅自使用及罰鍰十二萬元；九十二年三月十一日第二次複查，而於九十
    二年四月八日以九十二中工管字第Ｚ0000000000號處分書再度勒令停
    止使用，非經許可不得擅自使用及罰鍰十二萬元；九十二年六月十三日第三次複
    查，而於九十二年七月十四日以九十二年中工管字第Ｚ0000000000號
    再度勒令停止使用，非經許可不得擅自使用及罰鍰十二萬元，惟甲○○仍經制止
    不從，繼續對外營業。
二、案經臺中市政府工務局移送臺灣臺中地方法院檢察署檢察官偵查起訴。
    理  由
一、訊據被告甲○○矢口否認有何前揭之犯行，辯稱：伊並非前揭「假期商務旅館」
    之實際負責人，伊僅係掛名負責人，該旅館本來是伊在經營，後來交給員工經營
    ，伊亦未收到上開處分書，伊不知道事情之嚴重性，但伊知道錯了，伊會去繳納
    罰鍰，然因此次要繳之款項很多，所以目前尚未繳納云云。惟查右揭事實業據證
    人許萍、汪永興證述綦詳在卷，並有台中市政府工務局使用執照存根影本四份
    、台中市稅捐稽徵處函、臺中市政府工務局九十一中工管字第Ｚ0000000
    000號處分書、九十一中工管字第Ｚ0000000000號處分書、九十二
    中工管字第Ｚ0000000000號處分書、九十二年中工管字第Ｚ0000
    000000號處分書均影本各一份、臺中市建築物公共安全之構造及設備檢（
    複）查紀錄表、台中市政府工務局函、台中市政府送達證書等均影本各四紙在卷
    足資佐證，而「假期商務旅館」門牌號碼係臺中市○區○○○路六十五之二號，
    上開建物地處臺中市○○段二ＯＯ地號，該建物及建物所處之土地均屬被告甲○
    ○所有等情，有地政資訊網地政查詢資料七紙附卷可稽。再證人即被告甲○○之
    夫林俊煌證稱「假期商務旅館」係被告甲○○所開設，老闆是甲○○，但因該旅
    館沒什麼生意，所以都交給員工去管理等語，足見被告甲○○確係「假期商務旅
    館」之負責人無訛。次查被告甲○○雖辯稱，並未收到臺中市政府工務局之上開
    處分書，然查該局九十一中工管字第Ｚ0000000000號係郵寄台中市○
    區○○街六號被告甲○○住所，由其子林柏佑收受；九十一中工管字第Ｚ000
    0000000號處分書亦郵寄同址，由被告甲○○親自收受：九十二中工管字
    第Ｚ0000000000號處分書及九十二年中工管字第Ｚ00000000
    00號處分書均郵寄假期商務旅館，由被告甲○○之受雇人林淑英等人收受等情
    ，亦有臺中市政府送達證書四紙在卷足憑。亦見臺中市政府確實已合法送達上開
    處分書予被告甲○○無誤，被告甲○○辯稱未收到處分書云云，要難以採信。此
    外，參酌被告甲○○曾於偵訊中以參加交通部觀光局舉辦之九十二年旅館業高階
    經理人研習班而具狀請假，此亦有交通部觀光局九十二年十二月九日觀賓字第九
    二○○三九九五九號函一份在卷可考（見台灣台中地方法院檢察署九十二年度偵
    字第二二七一五號卷第四十六至五十二頁），被告甲○○並供述稱其目前係另一
    家其夫林俊煌為負責人之「中信旅館」之副董事長等語（見本院九十三年三月三
    日審判筆錄），益徵被告甲○○所辯稱其均不管事，顯非可採，其確實有在經營
    旅館業無疑。是綜據上述，被告甲○○空言否認，所辯無非臨訟畏罪飾卸之詞，
    要無足採，事證已臻明確，被告甲○○犯行洵堪認定。
二、核被告甲○○所為，係犯建築法第九十四條罪。爰審酌被告甲○○犯罪之動機、
    目的、手段、品行、所生危害及犯罪後猶飾詞狡賴犯行，毫無悔意，且犯罪後迄
    今仍未繳清罰鍰，犯後態度不佳等一切情狀，量處如主文所示之刑，並諭知易科
    罰金之折算標準，以資懲儆。
據上論斷，應依刑事訴訟法第二百九十九條第一項前段、建築法第九十四條、刑法第
十一條前段、第四十一條第一項前段、罰金罰鍰提高標準條例第二條，判決如主文。
中      華      民      國    九十三    年      三      月     十七     日
                                        臺灣臺中地方法院刑事第八庭
                                            審判長法官  朱  光  國
                      法官  吳  崇  道
                                                  法官  洪  俊  誠
右正本證明與原本無異。
如不服本判決，應於判決送達後十日內向本院提出上訴狀，上訴於臺灣高等法院臺中
分院(須附繕本)。
                                                書記官  胡  美  娟
中      華      民      國    九十三    年      三      月     十七     日
附錄論罪科刑實體法條文：
建築法第九十四條：
依本法規定停止使用或封閉之建築物，非經許可不得擅自使用；未經許可擅自使用經
制止不從者，處一年以下有期徒刑、拘役或科或併科新台幣三十萬元以下罰金。
